【裁判字號】    89,易,295
【裁判日期】    890525
【裁判案由】    竊盜
【裁判全文】
臺灣雲林地方法院刑事判決                          八十九年度易字第二九五號
    公  訴  人  臺灣雲林地方法院檢察署檢察官
    被      告  乙○○
右列被告因竊盜案件，經檢察官提起公訴（八十九年度偵字第十六號），本院判決如
左：
    主      文
乙○○竊盜，處有期徒刑伍月。
    事      實
一、乙○○意圖為自己不法之所有，僱用不知情之砂石車司機唐劍龍、陳建宏及鄧勝
    裕（另由檢察官為不起訴處分）分別駕駛車號Ｋ３─九六一號、ＩＳ─六五五號
    及八Ｊ─０七六號砂石車，於民國八十八年十二月十六日下午八時許，至雲一四
    五線東西向快速道路雲林縣虎尾鎮○○里路段工地，由其駕駛挖土機，唐劍龍等
    人以車載運之方式，竊取長鴻營造股份有限公司（下稱長鴻公司）及交通部公路
    局共有之前開路段路基土方計二卡車（分別以車號Ｋ３─九六一號、ＩＳ─六五
    五號砂石車載運）。嗣為長鴻公司職員甲○○、丙○○發覺報警查獲，並扣得前
    開二卡車之土方。
二、案經雲林縣警察局虎尾分局報告臺灣雲林地方法院檢察署檢察官偵查起訴。
    理      由
一、訊之被告乙○○矢口否認有右揭竊盜犯行，辯稱：釩城公司在該路段所承包之五
    ○六標基樁工程因地質不佳需予以整地才可施工，伊受託處理整地事宜，才僱用
    卡車要將土方載到道路對面十二公尺處堆放，伊並無竊取土方之意圖云云。惟查
    ，右開事實，已據被告於警訊時供承：伊以載運一趟新台幣（下同）二千多元之
    價格僱用司機唐劍龍、陳建宏及鄧勝裕載運土方回伊口湖鄉住處。又伊因曾聽說
    東西向快速道路施工處有廢土，而伊正缺三輛泥土，所以請人幫伊載運，伊載運
    該處土方並未經任何人同意等語明確。與被害人長鴻公司其職員林耀墩及丙○○
    二人於警、偵訊時證述：失竊土方之路段，係由長鴻公司負責施工，之前該路段
    已失竊了約八萬立方公尺之土方，因土方失竊後就必須以市價一立方公尺一百三
    十元之代價購買，故公司方面特別交待於夜間要加強巡視，當天發現乙○○駕駛
    挖土機將該處之土方挖起堆放至車號Ｋ３─九六一號、ＩＳ─六五五號砂石車內
    ，經我們發覺後將之攔下，並報警處理；再者釩城公司若要載運土方出去均會通
    知我們，說明運送地點，由我們指示堆放處所，但當天我們並未接獲通知，乙○
    ○他們確定是要把土方載運出去，並非整地等語互核相符。另證人即被告所僱用
    之砂石車司機唐劍龍於警、偵訊時亦證稱：被查獲之土方係乙○○用挖土機挖置
    於我車上的，乙○○之前在電話中有說要載運此批土方至口湖填魚池用等語綦詳
    。嗣被告雖於偵、審中翻異前供，並以：其受釩城公司之託，欲將該處軟泥清除
    回填碎石，以利施工等詞為辯。然苟如被告所辯其係為整地才將該處土方挖除，
    並欲堆置至道路對面十二公尺處，則被告挖取土方所在地離其所言堆放土方處僅
    距十餘公尺，只以一部卡車來回搬運即屬綽綽有餘，何需僱用砂石車輛多達三部
    ？被告所辯顯與常情有違。再者，證人即被告所僱用之砂石車司機陳建宏於公訴
    人偵訊時亦證稱：乙○○沒說要將土方載去何處，但伊把土方裝好後，乙○○叫
    伊在路口等，由乙○○帶過去等語在卷（詳八十八年十二月十七日偵訊筆錄第十
    五頁背面）。因之，被告若僅要將前揭路段挖取之土方搬運至道路對面堆放，儘
    可當場直接指示陳建宏將土方傾置於預定處所，何需叫陳建宏於路口長時等待，
    俟其將其餘二輛砂石車裝載土方完畢後，再由其一起導引至置放處所，足徵被告
    於警訊時供稱其係要將竊得之土方搬運至其位於雲林縣口湖鄉住他處置放一節，
    應非虛妄，堪可採信。另參之被告於警、偵訊時均供稱：挖取土方所用之挖土機
    係其向釩城公司同事莊玉潭所借用等語（詳警訊筆錄及偵查卷第十四頁背面）。
    既係借用，當屬私誼，無關公事，是被告辯稱：其係遵照釩城公司指示於該路段
    開挖整地，並無竊取土方意圖云云，應係卸責之詞，殊無可取。末查，證人即釩
    城公司前揭路段五○六標工程工地主任陳文郎於公訴人偵訊時固曾到庭證述：伊
    曾叫工班班頭林武正去整地，因地太爛了，工班頭王武正叫乙○○去找車子載運
    土方至對面去堆放云云。然睽之被告於警訊時自白及證人林耀墩、丙○○、唐劍
    龍、陳建宏前揭所述情節，再參以陳文郎於警局初訊時曾證稱：伊並不知道莊玉
    潭將挖土機借給乙○○使用，亦不知道乙○○欲竊取東西向施工地土方等語，足
    徵陳文郎於公訴人所為前開證詞，應係附和被告前開所辯情節迥護之語，殊難憑
    採。除此，復有被告竊取土方所用之機具照片四幀及贓物認領保管收據一紙在卷
    足參，被告犯行洵堪認定。
二、核被告所為，係犯刑法第三百二十條第一項之竊盜罪。爰審酌被告之品行、犯罪
    之動機、目的及犯後飾詞狡卸罪責態度不佳等一切情狀，量處如主文所示之刑。
據上論斷，應依刑事訴訟法第二百九十九條第一項前段，刑法第三百二十條第一項，
罰金罰鍰提高標準條例第一條前段，判決如主文。
本案經檢察官林伯宇到庭執行職務。
中      華      民      國    八十九    年      五      月    二十五    日
                                        臺灣雲林地方法院刑事第二庭
                                                法  官  蔣  得  忠
右正本證明與原本無異。
如不服本判決，應於送達後十日內，向本院提出上訴狀。（須附繕本）
                                                書記官  陳  姵  君
中      華      民      國    八十九    年      五      月    二十五    日
刑法第三百二十條
意圖為自己或第三人不法之所有，而竊取他人之動產者，為竊盜罪，處五年以下有期
徒刑、拘役或五百元以下罰金。
意圖為自己或第三人不法之利益，而竊佔他人之不動產者，依前項之規定處斷。
前二項之未遂犯罰之。


司法院資訊處製作；財團法人民間司法改革基金會備份。
